臺灣臺中地方法院刑事裁定
111年度聲字第2770號
聲  請  人  臺灣臺中地方檢察署檢察官
受  刑  人  黃證丞



上列聲請人因受刑人數罪併罰有二裁判以上，聲請定其應執行之
刑（111年度執聲字第2035號），本院裁定如下：
    主    文
甲○○犯如附表所示之罪刑，應執行有期徒刑拾月，如易科罰金，
以新臺幣壹仟元折算壹日。　　
    理    由
一、聲請意旨略以：受刑人甲○○因違反兒童及少年性剝削防制條
    例等案件，先後經法院判處如附表所示之刑確定，應依刑法
    第53條、第51條第5款，定應執行之刑，爰依刑事訴訟法第4
    77條第1項規定聲請裁定，併請依照刑法第41條第1項、第8
    項，諭知易科罰金之折算標準等語。
二、本件聲請人向本院聲請定應執行刑應屬合法：
　㈠按裁判確定前犯數罪者，併合處罰之；數罪併罰，有二裁判
    以上者，依刑法第51條之規定，定其應執行之刑；數罪併罰
    ，分別宣告其罪之刑，宣告多數有期徒刑者，於各刑中之最
    長期以上，各刑合併之刑期以下，定其刑期，但不得逾30年
    ，刑法第50條第1項前段、第53條、第51條第5款分別定有明
    文。又犯最重本刑為5年以下有期徒刑以下之刑之罪，而受6
    月以下有期徒刑或拘役之宣告者，得以新臺幣1千元、2千元
    或3千元折算一日，易科罰金；第1項之規定，於數罪併罰之
    數罪均得易科罰金或易服社會勞動，其應執行之刑逾6月者
    ，亦適用之，刑法第41條第1項前段、第8項亦分別定有明文
    ；再按刑法第53條應依同法第51條第5款至第7款之規定，定
    其應執行之刑者，由該案犯罪事實最後判決之法院之檢察官
    ，聲請該法院裁定之，刑事訴訟法第477條第1項亦定有明文
    ；而該條所謂該案犯罪事實最後判決之法院，係指最後審理
    事實諭知罪刑之法院而言（最高法院93年度台非字第160號
    刑事判決意旨參照）。
　㈡經查，受刑人因兒童及少年性剝削防制條例等數罪，分別經
    臺灣高等法院、臺灣桃園地方法院及本院先後判處如附表所
    示之刑，均經分別確定在案，又受刑人所犯附表所示各罪，
    最早確定者為民國110年12月28日，而各罪之犯罪行為時間
    ，均在該裁判確定日期前所犯，本件聲請定應執行刑之犯罪
    事實最後判決法院則為本院，以上各情有各該判決書及臺灣
    高等法院被告前案紀錄表附卷可稽，從而，檢察官聲請定其
    應執行之刑，核無不當，應予准許。
三、本件所定之應執行刑如主文所示，理由：　　
　㈠按在數罪併罰，有二裁判以上，定其應執行之刑時，固屬於
    法院自由裁量之事項，然仍應受外部性界限及內部性界限之
    拘束（最高法院93年度台非字第192號判決意旨可資參照）
    ；準此，更定之應執行刑，不應比前定之應執行刑加計其他
    裁判所處刑期或所定應執行刑後為重，否則即與法律秩序理
    念及法律目的之內部界限有違，難認適法。末按定應執行刑
    ，乃別於刑法第57條針對個別犯罪之特別量刑程序，係對犯
    罪行為人及其所犯各罪之總檢視，其裁量權之行使，應兼衡
    罪責相當及特別預防之刑罰目的，具體審酌行為人所犯各罪
    反應出之人格、犯罪傾向，並審酌整體犯罪過程之各罪關係
    （例如各行為彼此間之關聯性【數罪間時間、空間、法益之
    異同性】、所侵害法益之專屬性或同一性、數罪對法益侵害
    之加重效應）及情狀等綜合判斷（最高法院110年度台抗字
    第391號裁定意旨參照）。
　㈡經查：
　⒈爰審酌受刑人所犯如附表編號1、2所示之犯行，均係犯意圖
    營利媒介使少年坐檯陪酒罪，應認其犯罪類型、行為態樣、
    法益侵害類型及動機均類似，且屬在一定期間內反覆為之，
    責任非難重複程度較高，如以實質累加方式定應執行刑，則
    處罰之刑度顯將超過其行為之不法內涵，違反罪責原則，暨
    考量因生命有限，刑罰對受刑人造成之痛苦程度，係隨刑度
    增加而生加乘效果，非以等比方式增加，是以隨罪數增加遞
    減刑罰方式，當足以評價受刑人行為不法性；另如附表編號
    3所示之犯行，係犯剝奪他人行動自由罪，其犯罪類型、行
    為態樣、法益侵害類型與上開附表編號1至2所示各罪互異，
    其罪質相較於受刑人所犯他罪具有獨立性，自應另考其特性
    以定刑。
　⒉此外，徵以經本院送達本院陳述意見表予受刑人，請受刑人
    就本案定應執行刑之內容及範圍表示意見，受刑人並於該表
    內表示：無意見乙節，有該表附卷可查（見本院卷第27頁）
    ，併考諸受刑人所犯各罪反應出之人格、犯罪傾向、整體犯
    罪過程之各罪情狀等綜合判斷，並審酌內、外部界限之範圍
    （附表所示各罪最長期為有期徒刑4月，合併刑期為1年4月
    ，及前已判決定應執行刑確定之刑加計附表編號2、3所示宣
    告刑之總和為有期徒刑1年，參前揭說明，本院所定應執行
    刑，不得重於上列有期徒刑1年），復參酌比例原則、平等
    原則、罪刑相當原則等要求，就本案整體犯罪之非難評價，
    暨斟酌受刑人犯罪行為之不法與罪責程度、各罪反應出之人
    格特性、對其施以矯正之必要性，且為貫徹刑法公平正義之
    理念，定其應執行之刑如主文所示，併諭知易科罰金之折算
    標準。
據上論斷，應依刑事訴訟法第477條第1項，刑法第53條、第51條
第5款、第41條第1項前段、第8項，裁定如主文。
中　　華　　民　　國　　111 　年　　9 　　月　　29　　日
                  刑事第八庭    法  官  姚佑軍　
以上正本證明與原本無異。
如不服本裁定，應於收受送達後5日內向本院提出抗告狀。（應
附繕本）
                                書記官  吳佳蔚
中　　華　　民　　國　　111 　年　　9 　　月　　29　　日
附表：受刑人甲○○定應執行刑案件一覽表
編            號         1        2 3 罪            名  兒童及少年性剝削防制條例 兒童及少年性剝削防制條例 妨害自由 宣     告     刑  有期徒刑3月（共3罪） 有期徒刑3月 有期徒刑4月 犯   罪  日   期  ①108年6月至同年7月28日 ②108年5月20日至同年7月28日 ③108年7月至同年月28日 108年3、4月間 110年11月11日 偵查（自訴）機關年  度   案   號  臺灣桃園地方檢察署108年度偵字第24678號、108年度偵字第27712號、27713號 臺灣桃園地方檢察署110年度偵字第10221號、33607號 臺灣臺中地方檢察署111年度偵字第6342號 最  後事實審 法     院 臺灣高等法院 臺灣桃園地方法院 臺灣臺中地方法院  案     號 110年度上易字第1660號 110年度桃簡字第2242號 111年度中原簡字第22號  判決 日期 110年12月28日（聲請書附表誤載為109年2月17日，應予更正） 111年4月7日 111年4月29日 確  定判  決 法     院 臺灣高等法院 臺灣桃園地方法院 臺灣臺中地方法院  案     號 110年度上易字第1660號 110年度桃簡字第2242號 111年度中原簡字第22號  判    決確定日期 110年12月28日 111年5月17日 111年6月6日 是否為得易科罰金之案件  均是 均是 均是 備            註  臺灣桃園地方檢察署111年度執字第2147號（編號1曾定應執行有期徒刑5月） 臺灣桃園地方檢察署111年度執字第7586號 臺灣臺中地方檢察署111年度執字第9771號